最　高　行　政　法　院　判　決　　　　　　　　　　九十三年度判字第二四五號
　　上　訴　人　乙○○
　　被 上訴 人　行政院人事行政局
　　代　表　人　甲○○
右當事人間因俸給事件，上訴人對於中華民國九十一年八月二十二日臺北高等行政法
院九十年度訴字第四二三七號判決，提起上訴，本院判決如左：
　　主  文
上訴駁回。
上訴審訴訟費用由上訴人負擔。
　　理  由
本件上訴人在原審起訴主張：上訴人自八十四年八月一日起，以警正一階一級之警職
教官身分，兼任臺灣警察專科學校（下稱警專）刑事警察科主任，依臺灣警察專科學
校組織條例第六條第二項規定，取得法定學科主任身分，及法定給與請求權，得依行
政院訂頒之「公立各級學校主管人員主管職務加給支給標準表」規定，支領第三級「
專科學校學科主任」主管職務加給。但警專未依規定發給，迄今短發新臺幣（下同）
七十六萬一千零六十九元。經上訴人陳請核發，遭被上訴人八十六年四月三日八十六
局給字第○八○七號函否准上訴人適用「公立各級學校主管人員主管職務加給支給標
準表」支領主管職務加給。上訴人訴經改制前行政法院八十八年度判字第一八○三號
判決撤銷再復審決定、復審決定及原處分。不料被上訴人再於八十九年一月二十一日
以八十九局給字第二一○一四五號函否准，顯然違法。復審、再復審決定予以維持，
亦屬違法等等，除請求撤銷再復審決定、復審決定及原處分（該部分經原審為其勝訴
之判決，不予贅述）外，並依行政訴訟法第七條及第八條第一項、第二項規定，求為
命被上訴人給付七十六萬一千零六十九元及自起訴狀繕本送達翌日起至清償日止，按
年息百分之五計算利息之判決。
被上訴人則以：各類公教人員之待遇支給係依其任用特性而分別訂定其俸給制度，公
立學校教師與警察人員係分別適用不同之俸給制度，並由行政院分別訂定不同之加給
項目與支給標準。行政院八十二年八月四日臺八十二人政肆字第三○三○二號函核定
實施之「公立各級學校主管人員主管職務加給支給標準表」，適用對象為教育部及省
市政府所屬公立學校教師及七十九年十二月十九日教育人員任用條例施行前已遴用之
學校編制內現任職員，而上訴人係依據警察人員管理條例任用之公務人員，自不適用
，請駁回其請求等語，作為抗辯。
原審以：上訴人主張適用公立各級學校主管人員主管職務加給支給標準表領取主管加
給，雖為有理由，原處分否准上訴人所請，復審決定及再復審決定未予糾正，均有未
合，應予撤銷。惟查自八十一年七月一日起適用之公立各級學校主管人員主管職務加
給支給標準表，業於八十六年八月十四日經修正為公立各級學校校長暨教師兼任主管
人員主管加給支給標準表，並經核定自同日施行，此有行政院八十六年八月十四日台
八十六人政給字第二六九三一號函附卷可參，而上訴人因不具教育人員任用條例所稱
之教師資格，自無該新修正之標準表之適用，上訴人對八十六年八月十四日後之主管
加給差額請求，為無理由。另上訴人至八十六年六月十四日公布施行公立各級學校校
長暨教師兼任主管人員主管加給支給標準表為止，應依何敘等領取薪俸再換算其應領
之差額，則尚待被上訴人予以確認計算，原審非上訴人人事主管機關，實無從確認其
正確薪俸再換算其應領之差額，上訴人遽為請求原審予以核計命被上訴人給付差額及
利息，核無理由等情，因而駁回上訴人之訴。
查上訴人係警專編制內人員，因警專未依公立各級學校主管人員主管職務加給支給標
準表發給主管職務加給，上訴人乃請求其上級機關准予發給，經轉權責機關之被上訴
人不予同意。被上訴人不予同意之函復為行政處分，雖經原審撤銷而不存在，然而上
訴人可否依公立各級學校主管人員主管職務加給支給標準表支領主管職務加給，原有
待被上訴人核定，警專始能據以發給，在被上訴人核定前，上訴人並無具體金額之給
付請求權，此與撤銷行政處分即可請求給付之情形不同，上訴人依行政訴訟法第七條
、第八條第一項、第二項合併於撤銷訴訟提起給付訴訟，請求給付一定金額之職務加
給差額及遲延利息，並非所許。況上訴人為警專編制內人員，其請求給付者為薪給之
一部分，屬於警專人事費項目，預算編列於警專，由警專發給，其請求命被上訴人給
付，亦無從准許。原判決駁回上訴人之訴，理由雖有未洽，結論尚無不合，仍應予以
維持。上訴人無請求被上訴人發給薪額之權，無判命其計算後依計算結果給付可言，
上訴意旨主張原審如不能確認，應類推適用行政訴訟法第二百條第一項第四款判命被
上訴人換算，並不可採。其餘上訴意旨所稱其得適用公立各級學校主管人員主管職務
加給支給標準表支領主管職務加給各情，關涉被上訴人應否核定之事，與本件給付訴
訟之判斷無關。從而上訴論旨執以指摘原判決違誤，求予廢棄，難認有理由，應予駁
回。
據上論結，本件上訴為無理由，依行政訴訟法第二百五十五條第一項、第九十八條第
三項前段，判決如主文。
中　　華　　民　　國　　九十三　　　年　　　三　　　　月　　　九　　　　日
                    最 高 行 政 法 院  第 一 庭
                                審 判 長 法  官　　　黃　綠　星
                                         法  官      吳  明  鴻
                                         法  官　　　蔡　進　田
                                         法  官　　　黃　璽　君
                                         法  官　　　廖　宏　明
右  正  本  證  明  與  原  本  無  異
　　　　　　　　　　　　　　　　　　　　 法院書記官　徐  忠  信
中　　華　　民　　國　　九十三　　　年　　　三　　　　月　　　九　　　　日
